【裁判字號】    97,親,30
【裁判日期】    970515
【裁判案由】    否認子女
【裁判全文】
臺灣桃園地方法院民事判決               97年度親字第30號
原      告  乙○○
被      告  丁○○
特別代理人  丙○○
被      告  甲○○
上列當事人間請求否認子女事件，本院於民國97年5 月5 日言詞
辯論終結，判決如下：
    主      文
確認被告丁○○非原告乙○○自被告甲○○受胎所生之婚生子。
訴訟費用由被告負擔。
    事實及理由
甲、原告起訴主張：原告與被告甲○○於民國83年9 月17日結婚
    ，並於97年1 月17日離婚，被告丁○○於96年12月7 日出生
    ，按從子女出生日回溯第181 日起至第302 日止，為受胎期
    間。妻之受胎，係在婚姻關係存續中者，推定其所生子女為
    婚生子女。然被告丁○○並非原告自被告甲○○受胎所生。
    並為訴之聲明：確認被告丁○○非原告乙○○自被告甲○○
    受胎所生之婚生子。
乙、被告丁○○方面：同意原告之請求。
丙、被告甲○○方面：同意原告之請求，因為離婚前一年，夫妻
                    均未同房，所以小孩確實非乙○○自伊受
                    胎所生。
丁、得心證之理由：
一、原告主張與被告甲○○於83年9 月17日結婚，並於97年1 月
    17日離婚，被告丁○○於96年12 月7日出生等事實，有兩造
    戶籍謄本在卷可稽，堪信為真實。
二、原告另主張，被告丁○○並非原告自被告甲○○受胎所生之
    事實，業經原告提出血緣鑑定報告書其結論略以：本系統之
    總排除能力為0.0000000000；依現行國際通用之標準，如親
    子關係概率超過99.9%，即視為確有親子關係，如有三個（
    含）以上STR點位「可以排除」，則視為受測者雙方無親子
    血緣關係；可以排除血緣關係之體染色體STR點位為：D21S11
    CSF1PO TH01 D19S433 TPOX  D18S51 FGA ；根據以上分析
    結果，可以排除甲○○與丁○○之親子血緣關係，有柯滄銘
    婦產科97年1月7日血緣鑑定報告書在卷可稽，洵堪認定為真
    實。
三、按從子女出生日回溯第181 日起至第302 日止，為受胎期間
    。妻之受胎，係在婚姻關係存續中者，推定其所生子女為婚
    生子女。前項推定，夫妻之一方或子女能證明子女非為婚生
    子女者，得提起否認之訴。前項否認之訴，夫妻之一方自知
    悉該子女非為婚生子女，或子女自知悉其非為婚生子女之時
    起2 年內為之。民法第1062條第1 項及第1063 條 第1 項、
    第2 項、第3 項前段定有明文（96年5 月23日修正後條文）
    。經查，原告與被告甲○○係83年9 月17日結婚，原告於96
    年12月7 日產下被告丁○○，嗣於97年1 月17日離婚，依法
    應推定被告丁○○為原告與被告甲○○之婚生女。然查，原
    告乃非自被告甲○○處受胎懷有被告丁○○，已如前述，而
    原告於97年2 月14日提起本件否認子女之訴，此有本院之收
    文章附卷可查，其乃知悉被告丁○○出生之日（即96年12月
    7 日）起2 年內提起本件訴訟，並未逾前條除斥期間之規定
    ，故原告本件之請求，於法有據，應准許之。
四、據上論結，本件原告之訴為有理由，依民事訴訟法第78 條
    ，判決如主文。
中    華    民    國    97    年    5     月    15    日
                  家事法庭法  官  張益銘
上列正本證明與原本無異。
如對本判決上訴，須於判決送達後20日內向本院提出上訴狀。
中    華    民    國    97    年    5     月    15    日
                          書記官  許白梅


司法院資訊處製作；財團法人民間司法改革基金會備份。
